---
title: "DE_Cyt_vs_Nuc"
author: "Núria Rivera Brugués"
date: "2023-10-02"
output:
  pdf_document: default
  html_document: default
---

```{r setup, include=FALSE, warning=FALSE}
knitr::opts_chunk$set(echo = TRUE, cache=T)
```

```{r, include=FALSE , warning=FALSE}
library(limma)
library(edgeR)
library(sva)
library(pheatmap)
library(readr)
library(dplyr)
library(ggplot2)
library(factoextra)
library(FactoMineR)
library(clusterProfiler)
library(org.Mm.eg.db)
library(enrichplot)
library(tidyr)

```


```{r}
counts_brain_mouse<-read.delim("./GSE159919_PolyA_read_counts.txt")
counts_brain_mouse<-counts_brain_mouse[,-c(2:6)]
rownames(counts_brain_mouse)<-counts_brain_mouse[,1]
counts_brain_mouse<-counts_brain_mouse[,-1]
colnames(counts_brain_mouse)<-c("ESC_Ch1","ESC_Ch2","ESC_Ch3","ESC_N1","ESC_N2","ESC_N3","ESC_C1","ESC_C2","ESC_C3", "NPC_Ch1","NPC_Ch2","NPC_Ch3","NPC_N1","NPC_N2","NPC_N3","NPC_C1","NPC_C2","NPC_C3","Ctx_Ch1","Ctx_Ch2","Ctx_Ch3","Ctx_N1","Ctx_N2","Ctx_N3","Ctx_C1","Ctx_C2","Ctx_C3")

targets_brain_human<-read.delim("./SraRunTable.txt", header=T, sep=",")
targets_brain_human<-targets_brain_human[, c(1,13,24:26)]
info<-targets_brain_human
Sub1<-rep( c("Ch1", "N1", "C1"),each=1, len= 3)
Sub2<-rep( c("Ch2", "N2", "C2"),each=1, len= 3)
Sub3<-rep( c("Ch3", "N3", "C3"),each=1, len= 3)
info$Subgroup<-c(Sub1,Sub2,Sub3)
info$Fraction<-rep(c("Chr", "Nuc", "Cyto"), each=1, len= 9)
info$Source<-c(rep("ESC",9), rep("NPC",9), rep("Ctx",9))
info$Sample<-paste(info$Source,info$Subgroup, sep="_")
info$Group<-paste(rep(c("Chr", "Nuc", "Cyto"), each=1, len= 9), info$Source, sep="")
write.csv(info, "./info_brain.csv")

```

```{r}
# redueixo el dataframe (nomes Cyt vs Nuc del neurones corticals primaries)
counts_primarycorticalneuron<-counts_brain_mouse[,-c(1:21)] 
info<-info[-c(1:18),]
info<-info[-c(1,4,7),]
info$Subgroup<-c(1,1,2,2,3,3)
rownames(info)<-info$Sample
barcode=factor(info$Sample)
subgroup=factor(info$Subgroup)
group=factor(info$Group)
source=factor(info$Source)
fraction<-factor(info$Fraction)
c<-info[c(2,4,6),]
n<-info[c(1,3,5),]
info<-rbind(n,c)
subgroup=factor(info$Subgroup)
group=factor(info$Group)
source=factor(info$Source)
fraction<-factor(info$Fraction)

View(info)
```



```{r}
y=DGEList(counts_primarycorticalneuron)
isexpr <- rowSums(cpm(y) > 1) >= 3
y=y[isexpr,keep.lib.size=FALSE]
y=calcNormFactors(y)
y$samples
dim(y)
```

# Exploración de los datos
Una vez descartados los genes poco expresados y con los recuentos almacenados en un objeto DGEList, podemos`proceder a realizar algunos gráficos exploratorios para determinar si los datos aparentan buena calidad y/o si presentan algun problema.


## Distribución de los contajes
```{r, warning=FALSE}
boxplot(y$counts, col = y$samples$cols, las = 2, cex.axis = 0.7,
    main = "Contajes normalizados", ylim = c(0, 10000))
```


# Análisis de similaridad entre las muestras

## Distancia entre muestras
La función dist permite calcular una matriz de distancias que contiene las comparaciones dos a dos entre todas las muestras. Por defecto se utiliza una distancia euclídea.

```{r, warning=FALSE}
log2count_norm <- cpm(y, log = TRUE)
sampleDists <- dist(t(log2count_norm))
round(sampleDists, 1)
par(mfrow = c(1, 1))
fviz_dist(sampleDists)
```


## Agrupamiento jerárquico
Un agrupamiento jerárquico proporciona una representación alternativa, también basada en la matriz de distancias.

```{r, warning=FALSE}
hc <- hclust(sampleDists)
plot(hc, labels = colnames(log2count_norm), main = "Agrpamiento jerárquico de las muestras",
    cex = 0.8)
```



# Análisis de Escalamiento Multidimensional (MDS)
Reducción dimensional

```{r , warning=FALSE}
plotMDS(y, col=as.numeric(fraction), labels=barcode, cex = 1 )
pdf(paste("plotMDS.pdf",sep=""))
plotMDS(y, col=as.numeric(fraction), labels=barcode, cex = 1 )
dev.off()

```

```{r , warning=FALSE}
combi=combn(unique(c(1:6)), 2)
pdf("plotMDS_01_wo_outliers.pdf")
par(mfrow=c(2,3))
for (i in 1:ncol(combi)){
  plotMDS(y,dim.plot = combi[,i],col=as.numeric(fraction),pch=16, labels=colnames(y) )
  legend(x = "top",inset = c(0, -0.20 ), legend =levels(unique(group)), cex = 0.9 ,fill= as.numeric(unique(fraction)), xpd = TRUE,horiz = FALSE)
}
dev.off()

for (i in 1:ncol(combi)){
  plotMDS(y,dim.plot = combi[,i],col=as.numeric(fraction),pch=16, labels=colnames(y) )
  legend(x = "top",inset = c(0, -0.20 ), legend =levels(unique(group)), cex = 0.9 ,fill= as.numeric(unique(fraction)), xpd = TRUE,horiz = FALSE)
}

```

# PCA
```{r}
library(FactoMineR)

pca.raw.y <- log2(y$counts+1)

pca.y <- PCA(t(pca.raw.y),graph = F)
fviz_pca_ind(pca.y, col.ind = fraction)


pdf(paste("PCA.pdf",sep=""))
fviz_pca_ind(pca.y, col.ind = fraction)
dev.off()
```




# Análisis de expresión diferencial (DE)
El objetivo del análisis de expresión diferencial es seleccionar genes cuya expresión difiere entre grupos.

## Selección de genes usando limma-Voom
La ventaja principal de esta aproximación es que permite trabajar con toda la flexibilidad de los modelos lineales para representar diseños experimentales, y, en muchos casos , aprovechar la experiencia previa del usuario en el manejo de limma.

## Matriz de diseño 
Utilizando la variable group podemos definir una matriz de diseño y, sobre ésta, los contrastes que nos interesan.


```{r , warning=FALSE}
mod <- model.matrix(~0+fraction)
colnames(mod)=gsub("fraction","",colnames(mod))
pheatmap(mod,cluster_rows = FALSE,cluster_cols = FALSE)

mod
```


## Matriz de contrastes
```{r , warning=FALSE}
contr.matrix <- makeContrasts(
  Cyto_vs_Nuc = Cyto-Nuc,
levels=colnames(mod))
contr.matrix
```


## Transformación de los contajes
```{r , warning=FALSE}
v=voom(y,mod, plot = T)
v
```

## Selección de genes diferencialmente expresados
Como en el caso de los microarrays el objeto v y las matrices de diseño y contrastes se utilizaran para ajustar un modelo y, a continuación realizar las comparaciones especificadas sobre el modelo ajustado. El proceso finaliza con la regularización del estimador del error usando la función eBayes.

```{r , warning=FALSE}
fit=lmFit(v,mod)
fit2 <- contrasts.fit(fit, contr.matrix)
fit2 <- eBayes(fit2)
(results<-topTable(fit2, coef = 1, adjust="BH"))
summary(decideTests(fit2))
```


```{r, warning=FALSE}
summa.fit <- decideTests(fit2, p.value = 0.01, lfc = 2)
summary(summa.fit)

```



# Visualización de los resultados

## Volcano Plot
```{r, warning=FALSE}
volcanoplot(fit2, coef = 1, highlight = 10,names=rownames(fit2) ,main =paste( "Differentially expressed genes", sep="\n", "CYT vs NUC"))
abline(v=c(-2,2))

pdf(paste("volcanoplot.pdf",sep=""))
volcanoplot(fit2, coef = 1, highlight = 10,names=rownames(fit2) ,main =paste( "Differentially expressed genes", sep="\n", "CYT vs NUC"))
abline(v=c(-2,2))
dev.off()
```

# Perfiles de expresión
Con el fin de observar si existen perfiles de expresión diferenciados podemo realizar un mapa de colores con los genes más diferencialmente expresados.

Es decir, fijamos un criterio de selección de genes y retenemos aquellos componentes de la tabla de resultados que lo cumplen. Por ejemplo: Genes con un p-valor ajustado inferior a 0.001 y un `fold-change’ superior a 6 o inferior a -6.

## mapa de colores
```{r , warning=FALSE}
for (i in  colnames(fit2$coefficients)){
  top=topTable(fit2,coef=i,sort="p", n=13456)
  genes=rownames(top[which(top$adj.P.Val<0.01 & abs(top$logFC)>2),])
  write.table(top,paste(i,"_limma_voom.txt",sep=""),quote=F)
  term1=strsplit(i,split="_vs_")[[1]][1]
  term2=strsplit(i,split="_vs_")[[1]][2]
  samples=rownames(subset(info,fraction==term1 | fraction==term2))
  expr=v$E[genes,samples]
  rownames(expr)=do.call(rbind, strsplit(genes, ','))[,1]
  if (length(genes) >1) {
    pdf(paste("pheatmap_DE_genes__01_",i,".pdf",sep=""), width = 10, height = 12)
    pheatmap(expr,scale="row",annotation_col=info[,c("Fraction","Sample")], border_color = "NA",show_rownames = T)
    dev.off()
  }}

write.table(v$E,"logcpm.txt",quote=F)

```

```{r, warning=FALSE}
for (i in  colnames(fit2$coefficients)){
  top=topTable(fit2,coef=i,sort="p", n=13456)
  genes=rownames(top[which(top$adj.P.Val<0.01 & abs(top$logFC)>2),])
  write.table(top,paste(i,"_limma_voom.txt",sep=""),quote=F)
  term1=strsplit(i,split="_vs_")[[1]][1]
  term2=strsplit(i,split="_vs_")[[1]][2]
  samples=rownames(subset(info,fraction==term1 | fraction==term2))
  expr=v$E[genes,samples]
  rownames(expr)=do.call(rbind, strsplit(genes, ','))[,1]
  if (length(genes) >1) {
    pheatmap(expr,scale="row",annotation_col=info[,c("Fraction","Sample")], border_color = "NA",show_rownames = T)
  }}
```





```{r, warning=FALSE}
length(which(top$adj.P.Val < 0.01 & abs(top$logFC) > 2))
p_data <-   top  %>% filter(adj.P.Val <0.01 & abs(logFC) > 2)   

p_data %>%  ggplot(aes(x=adj.P.Val,y=logFC)) + 
  geom_text(label=rownames(p_data), size=2.2,alpha=0.7, aes(col=AveExpr))
```

# Top tables

```{r, warning=FALSE}

top$Gene <- rownames(top)
DEGs <- top %>%  arrange(logFC) %>% filter(adj.P.Val <0.01 & abs(logFC) > 2) 
head(DEGs)

write.table(DEGs, file = "./DEG.txt", row.names = F, sep = "\t", quote = F)
```

```{r , warning=FALSE}
#genes_sin_version <- sub("\\.\\d+$", "", rownames(top))
top$Gene <- rownames(top)
top <- top[,c("Gene", names(top)[1:6])]
write.table(top, file = "./Cyt_v_Nuc.txt", row.names = F, sep = "\t", quote = F)
```


# Análisis de significació biológica ###############################################################################################################################################################################################################################################################################################
Nos centraremos únicamente en la lista de genes "up-regulados" y "down-regulados" es decir diferencialmente expresados con un logFC mayor que seis (más expresados en "cytosol" que en "nucleo").


Para el análisis de enriquecimiento utilizaremos la función `enrichGO` del paquete `clusterProfiler muy parecida a las de otros paquetes como `GOstats`.


```{r , warning=FALSE}
head(top)
allEntrezs <- rownames(top)
selectedEntrezsUP <- rownames(subset(top, (abs(logFC) > 2) & (adj.P.Val < 0.01)))
length(allEntrezs); length(selectedEntrezsUP)

library(clusterProfiler)
library(org.Mm.eg.db)
ego <- enrichGO(gene = selectedEntrezsUP, 
                universe = allEntrezs,
                keyType = "ENSEMBL",
                OrgDb = org.Mm.eg.db, 
                ont = "BP", 
                pAdjustMethod = "BH", 
                qvalueCutoff = 0.01, 
                readable = TRUE)

```


El objeto resultante almacena las categorías GO enriquecidas, los genes anotados en ellas y los valores de los estadísticos que llevan a afirmar que dichas categorías se encuentran significativamente sobre-representadas como resultado de un test de enriquecimiento.
```{r, warning=FALSE}
head(ego)
ego_results <- data.frame(ego)
write.csv(ego_results, "clusterProfiler_ORAresults_UpGO.csv")
```

## Visualización de los resultados del análisis de enriquecimiento
Uno de los aspectos interesantes del paquete `clusterProfiler` es que permite visualizar los resultados mediante algunos gráficos creados específicamente para tal fin.

##Dotplot de los 9 términos más enriquecidos
Este gráfico compara visualmente las categorías enriquecidas (de más a menos enriquecidas) visualizando simultáneamente cuan enriquecidas estan y el p-valor del test de enriquecimiento.
```{r, warning=FALSE}
dotplot(ego, showCategory=10)
pdf(paste("dotplot.pdf",sep=""))
dotplot(ego, showCategory=10)
dev.off()
```




## Visualización jerárquica de los términos GO
Este gráfico permite visualizar los términos seleccionados dentro del sub-grafo de la GO que los contiene. Esto nos, permite por ejemplo, hacernos una idea de si estan muy dispersos, o no, en la  jerarquía y de si se trata de términos muy generales o más específicos.

```{r, warning=FALSE}
pdf(paste("GO.pdf",sep=""))
goplot(ego, showCategory=5, cex=0.5)
dev.off()

goplot(ego, showCategory=5, cex=0.5)
```

De forma parecida una red de genes nos permite visualizar la asociación entre los genes y las categorías seleccionadas en las que éstos genes estan anotados.
```{r, warning=FALSE}
## Gene network para los términos seleccionados
pdf(paste("cneplot.pdf",sep=""))
cnetplot(ego) 
dev.off()

cnetplot(ego) 
```


```{r, warning=FALSE}
library(clusterProfiler)
library(ggplot2)
ego2 = clusterProfiler::simplify(ego, cutoff = 0.01, by = "p.adjust")
png("./cnetplot_transp.png", units = "in", width = 24, height = 16, res = 600,
    bg = "transparent")
par(bg = NA)
a <- cnetplot(ego2, showCategory = 5, cex_category = 1, cex_label_category = 2.5,
    cex_gene = 1, cex_label_gene = 1, circular = FALSE, colorEdge = TRUE)
a
invisible(dev.off())
a
```


Finalmente este gráfico permite simplificar las visualizaciones y agrupa los 104 términos más significativos basándose en alguna medida de similaridad entre los mismos (por ejemplo "similaridad semántica" definida a partir de su interdistancia dentro del grafo).

```{r, warning=FALSE}
## Enrichment Map
library(enrichplot)
ego_sim <- pairwise_termsim(ego)
pdf(paste("emaplot.pdf",sep=""))
emapplot(ego_sim, cex_label_category=0.6)
dev.off()

emapplot(ego_sim, cex_label_category=0.6)
```



```{r, warning=FALSE, fig.width=15, fig.height=15}
term_similarity_matrix = pairwise_termsim(ego)
emapplot(ego_sim, showCategory = 15, group_category = TRUE, group_legend = TRUE)

pdf(paste("emaplot_grouped.pdf",sep=""),width = 15, height = 17)
emapplot(term_similarity_matrix, showCategory = 15, group_category = TRUE, group_legend = TRUE)
dev.off()
```

```{r, warning=FALSE}
library(enrichplot)
heatplot(ego)

pdf(paste("heatplot_ego.pdf",sep=""))
heatplot(ego)
dev.off()
```


